臺灣宜蘭地方法院刑事判決
111年度訴字第51號
公  訴  人  臺灣宜蘭地方檢察署檢察官
被      告  簡菘佑





上列被告因傷害等案件，經檢察官提起公訴（110年度偵字第741
4號），被告於準備程序中就被訴事實為有罪之陳述，經本院合
議庭裁定由受命法官獨任改依簡式審判程序審理，並判決如下：
    主  文
簡菘佑犯傷害罪，處拘役肆拾日，如易科罰金，以新臺幣壹仟元
折算壹日。
    犯罪事實
一、簡菘佑於民國110年10月16日23時15分許，在宜蘭縣○○鎮○○
    路000巷0弄0號附近，因騎乘車牌號碼000-0000號重型機車
    逆向行駛而遭宜蘭縣政府警察局礁溪分局二城派出所警員陳
    柏嘉攔查，簡菘佑明知陳柏嘉係依法執行職務之公務員，竟
    不顧陳柏嘉要求其將上開機車熄火，基於妨害公務、傷害他
    人身體之犯意，突然催動其機車油門而衝撞陳柏嘉，以此方
    式施以強暴，陳柏嘉見狀即徒手將簡菘佑之機車拉倒在地，
    嗣簡菘佑為避免盤查而步行離去現場，陳柏嘉隨即上前阻止
    ，簡菘佑乃承前開傷害、妨害公務之犯意，以徒手推拒並毆
    打陳柏嘉，陳柏嘉欲對斯時已屬妨害公務現行犯之簡菘佑施
    以強制力逮捕，簡菘佑仍持續出手揮拳抗拒，以此方式施以
    強暴，造成陳柏嘉受有右側腕部及手肘挫傷、右側腕部及小
    腿擦傷、左側膝部瘀傷等傷害。嗣簡菘佑於掙脫後逃往附近
    巷弄內，經陳柏嘉追捕及其他員警到場合力對簡菘佑壓制而
    逮捕。
二、案經陳柏嘉訴由宜蘭縣政府警察局礁溪分局報告臺灣宜蘭地
    方檢察署檢察官偵查起訴。
    理  由
一、按除被告所犯為死刑、無期徒刑、最輕本刑為3年以上有期
    徒刑之罪或高等法院管轄第一審案件者外，於第一次審判期
    日前之準備程序進行中，被告先就被訴事實為有罪之陳述時
    ，審判長得告知被告簡式審判程序之旨，並聽取當事人、代
    理人、辯護人及輔佐人之意見後，裁定進行簡式審判程序，
    刑事訴訟法第273條之1第1項定有明文。經核本件被告簡菘
    佑所犯係死刑、無期徒刑、最輕本刑為3年以上有期徒刑以
    外之罪，其於準備程序中就被訴事實為有罪之陳述，經法官
    告知簡式審判程序之旨，並聽取公訴人、被告之意見後，本
    院爰依首揭規定，裁定進行簡式審判程序。是本案之證據調
    查，依同法第273條之2規定，不受同法第159條第1項、第16
    1條之2、第161條之3、第163條之1及第164條至170條規定之
    限制，合先敘明。
二、上揭犯罪事實，業據被告於本院準備程序及審理時坦承不諱
    ，核與證人即告訴人陳柏嘉於偵查中之證述大致相符，復有
    員警製作之職務報告、礁溪杏和醫院診斷證明書各1份、密
    錄器檔案暨其畫面擷取照片及告訴人受傷照片16張等（偵卷
    第10、11、16至19頁）附卷可稽，足認被告之任意性自白核
    與事實相符，自可採為認定事實之依據，本件事證明確，被
    告上開犯行堪予認定，應予依法論科。
三、核被告所為，係犯刑法第135條第1項之妨害公務執行罪及同
    法第277條第1項之傷害罪。被告於上開時地騎車衝撞告訴人
    及徒手推拒、毆打告訴人之數舉動，顯係基於妨害公務、傷
    害之單一犯意，於密切接近之時間在同一地點實行，依一般
    社會健全觀念，在時間差距上難以強行分開，應均屬接續之
    單一行為。又被告係以一行為同時觸犯前揭妨害公務執行及
    傷害二罪，為想像競合犯，應依刑法第55條規定，從一重之
    傷害罪處斷。復查被告前因公共危險案件，經本院以106年
    度交簡字第734號判決判處有期徒刑2月確定；復因毒品案件
    ，經本院以106年度簡字第943號判決判處有期徒刑5月確定
    ；前開二案復經本院以106年度聲字第920號裁定定應執行有
    期徒刑7月確定。再因公共危險案件，經本院以106年度交簡
    字第1984號判決判處有期徒刑3月確定；又因毒品案件，經
    本院以107年度簡字第294號判決判處有期徒刑5月確定；前
    開二案復經本院以107年度聲字第680號裁定定應執行有期徒
    刑8月確定，並與上開有期徒刑7月部分接續執行，嗣於108
    年6月5日假釋出監，於同年7月22日縮刑期滿假釋未經撤銷
    視為執行完畢。又因公共危險案件，經本院以109年度交簡
    字第275號判決判處有期徒刑4月確定，嗣於110年4月25日執
    行完畢等情，有臺灣高等法院被告前案紀錄表在卷可稽，其
    固係於受有期徒刑之執行完畢後，5 年內故意再犯本件有期
    徒刑以上之罪，然按刑法第47條第1 項規定：「受徒刑之執
    行完畢，或一部之執行而赦免後，5 年以內故意再犯有期徒
    刑以上之罪者，為累犯，加重本刑至二分之一。」有關累犯
    加重本刑部分，不生違反憲法一行為不二罰原則之問題。惟
    其不分情節，基於累犯者有其特別惡性及對刑罰反應力薄弱
    等立法理由，一律須加重最低本刑. . . 其人身自由因此遭
    受過苛之侵害部分，對人民受憲法第8 條保障之人身自由所
    為限制，不符憲法罪刑相當原則，牴觸憲法第23條比例原則
    （司法院大法官釋字第775 號解釋文參照）。觀諸被告所犯
    之前案，係酒後駕車之公共危險案件、毒品案件，與本案傷
    害、妨害公務犯行，二者犯罪之罪名、目的、行為、態樣及
    情節，均顯不相同，本案被告所犯上開之罪，如依刑法第47
    條第1 項之規定予以加重，其人身自由將遭受過苛之侵害，
    不符憲法罪刑相當原則，牴觸憲法第23條比例原則，爰依前
    揭釋字第775 號解釋文之意旨，不予加重其刑，附此敘明。
    爰審酌被告於警員依法執行職務時不予配合，反施予強暴行
    為，漠視國家公權力，欠缺法治觀念，對公務員執行勤務造
    成干擾、危害，且致告訴人受有前揭傷勢，所為應予非難，
    兼衡被告素行、犯罪之動機、目的、手段、所生危害，復考
    量其自陳國中肄業之智識程度、以打零工為生、須扶養其母
    及祖母之生活狀況，以及犯後坦承犯行，然未與告訴人達成
    和解等一切情狀，量處如主文所示之刑，並諭知易科罰金之
    折算標準，以資懲儆。
據上論斷，應依刑事訴訟法第273條之1、第299條第1項前段，刑
法第135條第1項、第277條第1項、第55條、第41條第1項前段，
刑法施行法第1條之1第1項，判決如主文。
本案經檢察官林小刊提起公訴，檢察官張學翰到庭執行職務。
中　　華　　民　　國　　111 　年　　4 　　月　　27　　日
                刑事第五庭  法  官  程明慧
以上正本證明與原本無異。
如不服本判決應於收受送達後20日內向本院提出上訴書狀，並應
敘述具體理由。
                            書記官  高雪琴
中　　華　　民　　國　　111 　年　　4 　　月　　27　　日
附錄本案論罪科刑法條：
中華民國刑法第135條第1項
對於公務員依法執行職務時，施強暴脅迫者，處3年以下有期徒
刑、拘役或30萬元以下罰金。
中華民國刑法第277條第1項
傷害人之身體或健康者，處5年以下有期徒刑、拘役或50萬元以
下罰金。